ja: ラミネートタイプ: 両面ラミネート; なし; 片面ラミネート; その他
nb: Lamineringstype: Dobbeltsidig laminering; Ingen; Enkeltsidig laminering; Annet
lt-LT: Laminavimo tipas: Dvipusė laminavimas; Nėra; Vienpusis laminavimas; Kita
sk-SK: Typ laminácie: Obojstranná laminácia; Žiadny; Jednostranná laminácia; Iné
sv: Lamineringstyp: Dubbelsidig laminering; Inga; Enkelsidig laminering; Övrigt
it: Tipo di plastificazione: Laminazione fronte-retro; Nessuna; Laminazione su un lato; Altro
pl: Typ laminowania: Laminowanie dwustronne; Brak; Laminowanie jednostronne; Inne
cs: Typ laminace: Oboustranná laminace; Žádný; Jednostranná laminace; Jiné
bg-BG: Тип ламиниране: Двустранно ламиниране; Няма; Едностранно ламиниране; Други
ko: 라미네이션 유형: 양면 코팅; 없음; 단면 코팅; 기타
es: Tipo de laminación: Laminación de doble cara; Ninguno; Laminación de una cara; Otros
hr-HR: Vrsta laminacije: Dvostrana laminacija; Nema; Jednostrana laminacija; Ostalo
el: Τύπος πλαστικοποίησης: Πλαστικοποίηση διπλής όψης; Καμία; Πλαστικοποίηση μονής όψης; Άλλο
sl-SI: Vrsta laminacije: Obojestransko laminiranje; Brez; Enostransko laminiranje; Drugo
pt-PT: Tipo de laminação: Laminação dupla face; Nenhum; Laminação simples face; Outro
nl: Type laminering: Dubbelzijdige laminering; Geen; Enkelzijdige laminering; Andere
zh-TW: 覆膜類型: 雙面護貝; 無; 單面護貝; 其他
ru: Тип ламинирования: Двусторонняя ламинация; Нет; Односторонняя ламинация; Другой
pt-BR: Tipo de laminação: Laminação dupla face; Nenhum; Laminação face única; Outro
vi: Loại cán màng: Cán hai mặt; Không có; Cán một mặt; Khác
hu: Laminálás típusa: Kétoldalas lamináció; Egyik sem; Egyoldalas lamináció; Egyéb
ro-RO: Tip de laminare: Laminare pe ambele fețe; Niciuna; Laminare pe o singură față; Altele
fi: Laminointityyppi: Kaksipuolinen laminointi; Ei mitään; Yksipuolinen laminointi; Muu
fr: Type de pelliculage: Laminage double face; Aucune; Laminage simple face; Autre
en: Lamination type: Double-sided lamination; None; Single-sided lamination; Other
zh-CN: 覆膜类型: 双面塑封; 无; 单面塑封; 其他
de: Laminierverfahren: Beidseitige Laminierung; Keine; Einseitige Laminierung; Sonstiges
da: Lamineringstype: Dobbeltsidet laminering; Ingen; Enkeltsidet laminering; Andet
th: ประเภทการเคลือบ: เคลือบสองด้าน; ไม่มี; เคลือบด้านเดียว; อื่นๆ
tr: Laminasyon türü: Çift taraflı laminasyon; Hiçbiri; Tek taraflı laminasyon; Diğer